臺灣高等法院刑事判決　　　　　　　 100年度上易字第1650號
上　訴　人
即　被　告　宋志遠
上列上訴人因傷害案件，不服臺灣板橋地方法院100年度易字第
682號，中華民國100年5月26日第一審判決（起訴案號：臺灣板
橋地方法院檢察署99年度偵字第30414號），提起上訴，本院判
決如下：
    主  文
上訴駁回。
    事  實
一、宋志遠於民國99年10月13日14時27分許，在新北市泰山區○
    ○○路50之13號之工廠內，因貨款糾紛與溫三賢發生爭執，
    竟基於傷害他人身體之犯意，先以右手揮拳向溫三賢，溫三
    賢遂以左手阻擋，宋志遠再以右手捉住溫三賢之左手腕，並
    以左手抓住其右邊肋骨下方，將溫三賢推往後方休旅車而撞
    及右後車門，致使溫三賢因而受有左前臂及背部擦挫傷等傷
    害。
二、案經溫三賢訴由新北市政府警察局新莊分局移送臺灣板橋地
    方法院檢察署檢察官偵查起訴。
    理  由
一、本件下列所引用之被告以外之人於警詢、偵查時之陳述，業
    據被告於本院準備程序時同意作為證據（本院卷第22頁），
    被告復未於言詞辯論終結前聲明異議，依刑事訴訟法第159
    條之5第2項、第1項規定，視為同意作為證據。本院並審酌
    上揭被告以外之人所為陳述作成之情況，均係出於自由意志
    ，並無證明力顯然過低之情形，亦無顯不可信之情狀，認均
    適當，應皆有證據能力。
二、本院下列所引用卷內之文書證據、證物之證據能力部分，並
    無證據證明係公務員違背法定程序所取得，且檢察官、被告
    於本院亦均未主張排除下列文書證據、證物之證據能力，且
    迄本院言詞辯論終結前均未表示異議，本院審酌前揭文書證
    據、證物並無顯不可信之情況與不得作為證據之情形，依刑
    事訴訟法第158條之4反面解釋及第159條之4之規定，應認均
    有證據能力。
三、訊據上訴人即被告宋志遠矢口否認有傷害犯行，辯稱：那天
    二人蹲在地上討論貨款的事情，溫三賢說錢他不付，他要把
    東西帶走，伊說沒有付錢，東西不可能讓你帶走，因為工廠
    地上很多鐵板，他站起來時，去踢到地上的鐵板，溫三賢往
    後絆了一下，當時升降機升的比較高，溫三賢的背部與手靠
    到修車升降機的底板才受傷的云云。經查：本件傷害事實，
    業據告訴人溫三賢於警詢、偵查（偵卷第7至11頁、第18至
    19頁）指訴綦詳，並於原審具結詳述在卷（原審卷第20頁）
    。復有現場及被害人受傷照片共6幀、新光吳火獅紀念醫院
    99年10月13日新乙診字第09913953P號診斷證明書1紙在卷可
    稽（見前揭偵卷第13、14、24頁）。至於被告雖否認出手毆
    打告訴人，並辯稱告訴人身上之傷勢係因自己跌倒所致云云
    ，然觀諸卷附告訴人之受傷照片所示，告訴人之左手有抓痕
    ，且背部亦有塊狀之紅色瘀青之傷害，則衡諸常情，告訴人
    左手之抓痕，顯非因其自己跌倒撞傷所導致。另其背部瘀青
    之傷害，經核亦與告訴人所指稱撞到休旅車門所導致之傷勢
    亦屬相符，是被告前揭所辯，應係卸責之詞，不足為採。本
    件事證明確，被告犯行堪以認定，應予依法論科。
四、核被告所為，係犯刑法第277條第1項之傷害罪。
五、原判決就被告上開犯行，適用刑法刑法第277條第1項、第42
    條第3項前段、刑法施行法第1條之1規定，並審酌被告與告
    訴人僅係因貨款糾紛而生爭執，雖致告訴人受傷，然惡性並
    非重大，兼衡其素行尚佳、智識程度、告訴人所受傷害程度
    輕微，惟猶未能與告訴人達成和解以賠償損害，及犯後否認
    犯行之態度等一切情狀，量處罰金新台幣（下同）8千元，
    並諭知易服勞役之折算標準等情，經核其認事用法均無不合
    ，量刑亦稱妥適。被告提起上訴，否認有上開傷害犯行，並
    稱：告訴人於偵訊稱伊係先揮右拳，再揮左拳攻擊其背部，
    於原審則稱伊係先揮右拳，再以右手抓致其背部遭升降機撞
    擊，而認告訴人前後指訴不一，且如果伊有用手抓告訴人右
    邊肋骨下方，何以該處無傷勢云云，惟告訴人於偵訊係證稱
    ：被告右拳揮伊，被伊擋住，左拳就打伊右後背部，並把伊
    推向工廠內之休旅車，造成伊右後背受傷，左手也有抓痕等
    語（偵卷第19頁），其所證述被告毆打之先後順序，大致與
    其於警詢及原審之證述相符，難認有何不一之處，且毆打是
    否皆會造成傷勢，端勢出力之大小及毆擊部位，依告訴人指
    訴，被告既係以右手抓住其左手腕之同時，並以左手抓住其
    右邊肋骨下方，則以一般人慣於使用右手之習性，此時被告
    身體之重心應在右手，故其右手造成告訴人左手臂擦挫傷之
    結果，並無違於常情，至於其左手既非身體重心，或許僅係
    略為施力抓住支撐，因而未造成傷勢，亦無違常，故被告上
    揭主張，並無足採。因認被告上訴，為無理由，應予駁回。
據上論斷，應依刑事訴訟法第368條，判決如主文。
本案經檢察官李良忠到庭執行職務。
中    華    民    國   100    年    9     月    6     日
                  刑事第二庭審判長法  官  洪光燦
                                  法  官  李麗玲
                                  法  官  林恆吉
以上正本證明與原本無異。
不得上訴。
                                  書記官  陳盈璇
中    華    民    國   100    年    9     月    7     日
附錄：本案論罪科刑法條全文
刑法第277條第1項：
傷害人之身體或健康者，處三年以下有期徒刑、拘役或一千元以
下罰金。